---
title: "Desafio 5"
author: "Joaquim Bertoldi Nucci - RA: 277177"
format: html
editor: visual
---

```{r}
library(RSQLite)
```

```{r}
db = dbConnect(SQLite(), "dados/disco.db")
db
```

Quais são as tabelas existentes no banco de dados?

```{r}
dbListTables(db)
```

Quais são as colunas na tabela albums?

```{r}
dbListFields(db, 'albums')
```

Extraia da tabela albums todas as colunas e todas as linhas e armazene-os em um objeto chamado album_db:

```{r}
albumdb = dbGetQuery(db, 'SELECT * FROM albums')
head(albumdb)
dim(albumdb)
```

Selecione as colunas trackid, name, composer e unitprice. Ordene o objeto resultante por unitprice.

```{r}
sql = 'SELECT trackid, name, composer, unitprice FROM tracks ORDER BY unitprice'
res = dbGetQuery(db, sql)
head(res)
```

Quais são as cidades de todos os clientes, ordenadas por nome de cidade?

```{r}
sql = 'SELECT city FROM customers ORDER BY city'
ex3a = dbGetQuery(db, sql)
head(ex3a)
dim(ex3a)
```

Quais são as cidades de todos os clientes, ordenadas por nome de cidade?

```{r}
sql = 'SELECT DISTINCT city FROM customers ORDER BY city'
ex3b = dbGetQuery(db, sql)
head(ex3b)
dim(ex3b)
```

Quais são todas as músicas do álbum 1?

```{r}
dbGetQuery(db, 'SELECT name, albumid FROM tracks WHERE albumid=1')
```

Limitando-se a 5 registros, após ordenação por nome, quais são os nomes, ID de álbum e ID de mídia de músicas com mídias de tipo 1 ou 2?

```{r}
sql = paste('SELECT name, albumid, mediatypeid FROM tracks',
'WHERE mediatypeid IN (1, 2)',
'ORDER BY name LIMIT 5')
dbGetQuery(db, sql)
```

Quais são as músicas e identificadores de faixa e álbum produzidas pelo artista que identificador 12?

```{r}
sql = paste('SELECT trackid, name, albumid FROM tracks',
'WHERE albumid IN',
'(SELECT albumid FROM albums WHERE artistid==12)',
'LIMIT 5')
dbGetQuery(db, sql)
```

Quais são as faixas cujos nomes começam com qualquer caracter seguido de 'ere' e terminam com qualquer expressão?

```{r}
sql = "SELECT trackid, name FROM tracks WHERE name GLOB '?ere*'"
ex4 = dbGetQuery(db, sql) 
ex4
```

Quais são as faixas cujos nomes possuem algum dígito?

```{r}
sql = "SELECT trackid, name FROM tracks WHERE name GLOB '*[0-9]*'"
ex5 = dbGetQuery(db, sql) 
head(ex5)
```

Quantas faixas por disco?

```{r}
sql = 'SELECT albumid, COUNT(trackid) FROM tracks GROUP BY albumid'
ex6 = dbGetQuery(db, sql) 
head(ex6)
```

Quantas faixas por disco para o album 1?

```{r}
sql = paste('SELECT albumid, COUNT(trackid)',
'FROM tracks GROUP BY albumid',
'HAVING albumid=1')
dbGetQuery(db, sql)
```

Quais são os nomes de cada faixa com os respectivos títulos dos álbums?

```{r}
sql = paste('SELECT trackid, name, title FROM tracks',
'INNER JOIN albums ON albums.albumid=tracks.albumid')
ex7 = dbGetQuery(db, sql)
head(ex7)
```
